【裁判字號】    90,訴,352
【裁判日期】    900416
【裁判案由】    毒品危害防制條例
【裁判全文】
臺灣臺南地方法院刑事判決                            九十年度訴字第三五二號
    公  訴  人  臺灣台南地方法院檢察署檢察官
    被      告  乙○○
右列被告因違反毒品危害防制條例案件，經檢察官提起公訴（八十九年度毒偵字第三
二一七號、八十九年度毒偵緝六三五號），本院判決如左：
    主  文
乙○○連續轉讓第二級毒品，累犯，處有期徒刑壹年；又連續施用第二級毒品，處有
期徒刑捌月，應執行有期徒刑壹年陸月。
    事  實
一、乙○○前於八十三年間因毒品等案件，經法院判處有期徒刑三年一月及五月，並
    於民國八十七年一月十六日執行完畢。詎其不知悔改，基於轉讓第二級毒品之概
    括犯意，於八十九年十二月五日十六時許及同月十一日二十三時許，連續在台南
    市○○路五九一巷七八號，轉讓第二級毒品安非他命予甲○○、丙○○等人施用
    。經警於八十九年十二月十二日十七時十分許，在台南市○○路五五０巷四五弄
    十二號查獲。
二、再乙○○復於八十八年間前因施用毒品案件，經本院以八十八年度毒聲字第一六
    ０號裁定，令入觀察勒戒處所觀察勒戒，認無繼續施用毒品傾向，經台南地方法
    院檢察署檢察官於八十八年二月八日以八十八年度偵字第四五一號為不起訴處分
    確定在案。嗣於五年內復基於概括犯意，自八十九年四月十四日或其前之三日內
    某時起，至八十九年十二月十二日下午二時許，連續在台南市○○路五五０巷四
    五弄十二號住處，以燈泡內置放安非他命，再於其下點火生煙之方式施用第二級
    毒品安非他命多次，為警於八十九年四月十四日十六時二十分許及八十九年十二
    月十二日十七時十分許，分別在台南市○○路與運河路口及台南市○○路五五０
    巷四五弄十二號查獲。嗣再經本院以八十九年度毒聲字第一六三一號裁定送台灣
    台南看守所附設勒戒處所觀察勒戒後，認有繼續施用毒品之傾向，而經檢察官提
    起公訴。
三、案經臺南市警察局第四分局報請臺灣臺南地方法院檢察署檢察官偵查起訴。
    理  由
一、右揭犯罪事實業經被告乙○○坦白承認，且與證人甲○○、丙○○於本院審理時
    結證屬實；又被告經警查獲採擷尿液送驗，結果呈安非他命陽性反應，有台南市
    衛生局檢驗成績書、行政院衛生署管制藥品管理局檢驗成績書在卷可參，足證其
    自白與事實相符，本案事證明確，被告犯行堪予認定。
二、按犯毒品危害防制條例第十條之罪者，檢察官應先將被告送勒戒處所觀察、勒戒
    同法第二十條第一項定有明文；經觀察、勒戒後，無繼續施用毒品傾向者，應由
    檢察官為不起訴之處分；依前項規定為不起訴之處分後，五年內再犯第十條之罪
    ，經觀察、勒戒後，認有繼續施用毒品之傾向者，不適用前項之規定，同條第二
    項、第三項本文前段亦定有明文。查被告乙○○於八十八年間因施用毒品案件，
    已經本院以八十八年度毒聲字第一六０號裁定，令入觀察勒戒處所觀察勒戒，認
    無繼續施用毒品傾向，經台灣台南地方法院檢察署檢察官於八十八年二月八日以
    八十八年度偵字第四五一號為不起訴處分。被告再於本案八十九年四月十四日至
    八十九年十二月十二日連續施用第二級毒品安非他命毒品，經本院以八十九年度
    毒聲字第一六三一號裁定送台灣台南看守所附設勒戒處所觀察勒戒後，認有繼續
    施用毒品之傾向等事實，有上開不起訴處分書、本院八十九年度毒聲字第一六三
    一號裁定及台灣台南看守所九十年一月二日南所勒證字第八九一五六九號「有無
    繼續施用毒品傾向證明書」一份附卷可稽，故被告於五年內再犯毒品危害防制條
    例第十條第二項之罪，已無同法第二十條第二項規定之適用，除另送戒治處所強
    制戒治外，應再由檢察官偵查起訴，核先敘明。
三、核其所為，係犯毒品危害防制條例第八條第二項之轉讓第二級毒品罪及第十條第
    二項之施用第二級毒品罪。又其先後二次轉讓毒品犯行及多次施用毒品犯行，均
    時間緊接，方法相同，分別觸犯構成要件相同之罪名，顯係基於概括之犯意反覆
    為之，應依連續犯規定各論以一罪，並加重其刑。被告非法持有第二級毒品之低
    度行為，已分為其進而施用及轉讓之高度行為所吸收，不復另論。再被告所犯上
    開轉讓第二級毒品罪及施用第二級毒品罪，犯意個別、行為互殊，應分論並罰。
    另查被告於八十三年間因毒品等案件，經法院判處有期徒刑三年五月及四月確定
    ，並於八十七年一月十六日執行完畢，有台灣高等法院被告全國前案紀錄表在卷
    可按，其於五年之內再犯本件有期徒刑以上之罪，為累犯，應依法遞加重其刑。
    爰審酌被告犯罪之動機、目的、所生危害，及其經檢察官為不起訴處分後，仍不
    知悔改，暨犯罪後態度良好坦承犯行等一切情狀，量處如主文所示之刑，並定其
    應執行刑以示懲儆。
據上論斷，應依刑事訴訟法第二百九十九條第一項前段，毒品危害防制條例第八條第
二項、毒品危害防制條例第十條第二項，刑法第十一條前段、第五十六條、第四十七
條，第五十一條第五款，判決如主文。
中      華      民      國      九十      年      四      月    十六   日
                                  臺灣臺南地方法院刑事第四庭
          法  官      鄧  希  賢
右正本證明與原本無異。
如不服本判決，應於判決送達後十日內向本院提出上訴狀( 應附繕本 )。
                                      書記官      陳  美  蓉
中      華      民      國      九十      年      四      月    十六   日
右正本證明與原本無異。
如不服本判決，應於判決送達後十日內，向本院提出上訴狀。
附錄法條毒品危害防制條例第八條
  轉讓第一級毒品者，處一年以上七年以下有期徒刑，得併科新台幣一百萬元以下罰
  金。
  轉讓第二級毒品者，處六月以上五年以下有期徒刑，得併科新台幣七十萬元以下罰
  金。
  轉讓第三級毒品者，處三年以下有期徒刑，得併科新台幣三十萬元以下罰金。
  前三項之未遂犯罰之。
毒品危害防制條例第十條
  施用第一級毒品者，處六月以上五年以下有期徒刑。
  施用第二級毒品者，處三年以下有期徒刑。


司法院資訊處製作；財團法人民間司法改革基金會備份。
